臺灣桃園地方法院刑事判決
111年度審智易字第52號
公  訴  人  臺灣桃園地方檢察署檢察官 
被      告  陳源宏



上列被告因違反著作權法案件，經檢察官提起公訴（111年度偵
字第7436號），本院判決如下：
    主  文
本件公訴不受理。
    理  由
一、公訴意旨略以：被告陳源宏為址設桃園市○○區○○○000號「中
    壢同慶中醫診所」主任，負責行政管理職務，明知附表編號1
    至23所示與疾病或醫療常識相關之美術著作圖片為告訴代理
    人劉育志開設之告訴人即「磐優股份有限公司」(下稱磐優公
    司)享有之美術著作財產權，且由劉育志於附表編號1至23所
    示時間，發布在磐優公司所經營「照護線上」之臉書網頁，
    未經磐優公司同意或授權，不得擅自重製及公開傳輸，詎被
    告陳源宏為推廣診所業務，竟基於違反著作權之犯意，於附
    表編號1至23所時間，以不詳方式取得附表編號1至23美術著
    作圖片複製檔案後，在上址診所或住處，使用手機或「中壢
    同慶中醫診所」內電腦，連結至網際網路，擅自將附表1至23
    之美術著作圖片共23張重製後，公開傳輸至「中壢同慶中醫
    診所」臉書粉絲專頁，供不特定人閱覽，提升診所名聲，以
    此方式侵害磐優公司就附表編號1至23所享有之著作財產權
    。因認被告陳源宏涉犯著作權法第91條第1項之擅自以重製
    之方法侵害他人之著作財產權罪及同法第92條之擅自以公開
    傳輸之方法侵害他人之著作財產權罪等語。
二、按告訴乃論之罪，告訴人於第一審言詞辯論終結前，得撤回
    其告訴；其告訴經撤回者，法院應諭知不受理之判決；並得
    不經言詞辯論為之，刑事訴訟法第238條第1項、第303條第3
    款、第307條分別定有明文。
三、經查，本件被告陳源宏被訴違反著作權法案件，經檢察官提
    起公訴，認被告涉犯著作權法第91條第1項擅自以重製之方
    法侵害他人著作財產權罪、同法第92條擅自以公開傳輸方式
    侵害他人著作財產權罪，依同法第100條前段規定，須告訴
    乃論。茲因被告已與告訴人即磐優公司達成和解，告訴人亦
    撤回對被告之告訴等情，有刑事撤回告訴狀在卷可參（見本
    院卷第35頁），揆諸前開規定，爰不經言詞辯論，逕為諭知
    不受理之判決。
四、應依刑事訴訟法第303 條第3 款、第307 條，判決如主文。
本案經檢察官張建偉提起公訴。
中　　華　　民　　國　　111 　年　　11　　月　　30　　日
                  刑事審查庭  法　官　李敬之
以上正本證明與原本無異。　　　　　　　　　
如不服本判決應於收受判決後20日內向本院提出上訴書狀，並應
敘述具體理由。其未敘述上訴理由者，應於上訴期間屆滿後20日
內向本院補提理由書(均須按他造當事人之人數附繕本)「切勿逕
送上級法院」。 
                              書記官  陳俐蓉
中　　華　　民　　國　　111 　年　　11　　月　　30　　日
附表：
編號 圖片標題 告訴人創作時間 「照護線上」臉書張貼時間 同慶堂中醫診所臉書張貼時間 1 糖尿病慢性併發症 2018年8月27日 2018年9月7日 2018年12月（起訴書誤載為9月，應予更正）20日 2 保護膝蓋大作戰 2018年8月22日 2018年9月4日 2018年12月21日 3 運動讓關節出問題 2018年7月18日 2018年7月18日 2019年11月22日 4 網路醫學院認識糖尿病 2019年9月4日 2019年9月26日 2019年11月23日 5 噎到怎麼辦？ 2019年7月11日 2019年11月5日 2019年11月27日 6 泡泡尿不代表尿蛋白 2019年7月7日 2019年11月2日 2019年11月30日 7 網路醫學院 肝硬化的分級與症狀 2019年6月14日 2019年10月19日 2019年12月7日 8 銀髮族避免跌倒 2018年10月12日 2019年11月19日 2019年12月10日 9 了解運動訓練與功效 2019年10月28日 2019年10月30日 2019年12月14日 10 網路醫學院 認識心臟瓣膜 2020年2月20日 2020年2月21日 2020年3月3日 11 心臟病發警訊 2018年12月27日 2019年9月2日 2020年3月4日 12 這樣做讓免疫系統運行得更好 2020年2月21日 2020年2月23日 2020年3月5日 13 減少胃食道逆流你該… 2018年12月27日 2019年6月3日 2020年3月9日 14 容易頭痛應該少吃或避免以下食物 2018年12月13日 2019年11月21日 2020年3月10日 15 6招保護心血管健康 2018年12月19日 2020年3月7日 2020年3月11日 16 每天適量咖啡 2018年12月11日 2020年3月2日 2020年3月20日 17 小鬱來了! 憂鬱症狀要留意 2018年11月28日 2020年3月12日 2020年5月5日 18 網路醫學院 鼻涕倒流的真相 2019年7月24日 2020年3月23日 2020年7月14日 19 這不是假議題! 減糖七招 2019年4月26日 2020年4月1日 2020年8月14日 20 網路醫學院 血尿 2019年10月22日 2020年4月12日 2020年8月18日 21 葉黃素、蝦紅素 2019年10月25日 2019年10月25日 2020年8月19日 22 要深蹲，不要踩雷 2020年7月27日 2020年7月27日 2020年8月29日 23 什麼時主動脈剝離？ 2020年9月19日 2020年9月19日 2020年9月21日